# 关于企业集团内部的农产品买卖交易产生的额外可抵扣增值税进项税额合并时的处理

提问人：jxq425 时间：2012-09-28 02:44:57
《计学撮要》P239中提及企业集团内部的农产品买卖交易产生的额外可抵扣增值税进项税额在合并财务报表中的列报例子中认为由增值税为价外税，实行购进扣税，因此合并集团(本案例中具体表 现为公司B)可以在内部存货转移的当期就享受到该笔节税利益，并不需要等到加 工后的产品向集团外部出售时才实现，因此可以在当期即确认为业外收入，无需 计入递延收益。故将这块计入了当期营业外收入。
但我觉得有点不妥，虽然节税的利益看起来好像是在存货转移当期就实现了，可是从销售配比的原则来说还是没有实现的。要是举个极端点的例子，假如加工方B从养殖方A中采购的农产品最终都没销售出去，那这个进项税的利益就无法实现了。
另外这样处理还有一个问题，对于已实现的部分，这块进项税的收益实际是冲减主营业务成本的，而如果这样处理，对于未实现的部分，却计入了营业外收入，对于同样的事项使用了两种方法处理，并不恰当，也会扭曲了各期实际的毛利率。
所以个人觉得在未销售出去前，合并抵消时，应该将这块冲减存货成本，而不是计入营业外收入。这样才能保持同一事项会计处理的统一性，各期的毛利率才能真实的反映。
与大家讨论讨论，不知陈版有什么看法呢？

回答人：chenyiwei
赞同fanxu7788的意见。这里并不存在需要把额外获得的可抵扣税额（营业外收入）与营业成本相配比的问题，因为此处的额外可抵扣税额并不是对合并报表层面的营业成本的补助，事实上它是没有明确的补助对象的。因此，可以在获得抵扣权利的当期即确认为营业外收入，不存在配比问题。

回答人：chenyiwei
回复 jxq425 的帖子
1 、在确认该笔额外的可抵扣进项税额和对应的营业外收入的同时，需要根据在内部交易中处于买方地位的子公司的增值税纳税状况，考虑这笔额外可抵扣税额最终获得抵扣的可能性。如果该子公司长期以来一直是进项大于销项，且在可预见的未来估计不大可能改变这种情况的，则可能需要考虑对其计提减值准备。
2 、此类进项税抵扣利益尽管是由于内部存货交易引起的，但一旦获取抵扣权利，该项抵扣权利就成为一项单独的资产，与对应的存货分离，因此再去冲减营业成本是不恰当的。 3 、按照目前的政府补助会计处理规定，除了按完成的工作量给予的定额补助以外，其他政府补助都是按收付实现制原则确认和计量的。因此，即征即退的增值税返还应在实际收到返还的税款时才能确认。

提问人：gaoshaoyan 时间：2013-04-10 15:23:41
计学撮要的处理方法不合理，农产品卖给非关联方收入计入主营业务收入，不能因为你卖给了非关联方就计入营业外收入了

回答人：chenyiwei
这是由于内部交易而获得的额外可抵扣进项税额，确认为营业外收入体现了企业进行纳税筹划的成果。这一点在结论基础中有说明。

提问人：ecls 时间：2013-04-10 15:34:50
但这里存在一个问题，即同种存货，因放在不同的地方，其成本是不一样的。即同一种存货的计量基础是不一样的。这个问题应该如何解决？

回答人：chenyiwei
能否把问题说具体些？谢谢！